臺灣高等法院臺中分院刑事判決　　　　　　　　　　九十一年度上易字第二九○號
　　　上　訴　人　臺灣臺中地方法院檢察署檢察官
　　　被　　　告　甲○○
右上訴人因被告違反毒品危害防制條例案件，不服臺灣臺中地方法院九十年度易字第
三七○九號中華民國九十一年一月十四日第一審判決（起訴案號：臺灣臺中地方法院
檢察署九十年度偵字第二○六五二號），提起上訴，本院判決如左：
      主  文
原判決撤銷，發回台灣台中地方法院。
      事  實
一、甲○○於民國（下同）九十年八月十七日晚上十一時許，在台中市○○路○段二
    十六之三號四樓臥室內，未經許可持有第二級毒品安非他命毛重一˙六公克，為
    警當場查獲。
二、案經台灣台中地方法院檢察署檢察官主動檢舉偵查起訴。
      理  由
一、被告甲○○對於持有前揭第二級毒品安非他命毛重一˙六公克被警查獲之事實，
    坦承不諱，並有查獲之安非他命扣案可證。被告有持有第二級毒品安非他命之犯
    行，已甚明確。又查：本件被告於九十年八月十七日案發後，於警訊中供稱：「
    （你所持有之安非他命毛重一點六公克及玻璃球管、吸管各一支作何用途？如何
    吸食？）這些物品是一年前所吸食安非他命用的，於一年前是被我老婆林麗娜取
    得，我不知那些物品沒有丟掉，將安非他命置於玻璃球管內用打火機燒、用吸管
    吸食」、「（你自何時起至何時止、於何地施用安非他命？）我是從八十九年二
    月開始吸食至八十九年七月止，那些物品就是被我老婆林麗娜取得後就開始戒毒
    了」、「（你為何要施用毒品安非他命？）因為與我從事的職業有關，我是做升
    降梯的維修服務，是做二十四小時的，為了提神，所以才吸食安非他命」（見九
    十年度毒偵字第四二四八號卷第六頁反面、第七頁正面），於偵訊中供稱：「（
    何時施用毒品？）八十九年間開始施用至八十九年七月份，今年就沒有再施用了
    」、「查扣之吸食器一支及安非他命一點六公克是否你的？）是的，那是我一年
    前施用時所留下來的」（見同前卷第二十八頁反面），於原審調查時供稱：「（
    對檢察官起訴之犯罪事實有何意見？）部分不實在，在八十九年六月間因為好奇
    ，從不詳年籍的朋友那裏取得扣案的安非他命，有吸用一次」各等語，被告對於
    其有施用安非他命，先稱自八十九年二月至八十九年七月有施用安非他命，後又
    稱八十九年六月有吸用一次，前後所供不一，然被告尿液經採集送私立中山醫學
    院附設孫中山先生紀念醫院檢驗科及台中市衛生局檢驗，結果嗎啡及安非他命均
    未檢出陽性反應，有私立中山醫學院附設孫中山先生紀念醫院檢驗科篩檢報告，
    及台中市衛生局煙毒尿液檢驗成績書各一件附卷可稽，既然尿液檢查結果沒有安
    非他命之陽性反應，自不能僅憑被告之不一自白，而論被告有施用安非他命之事
    實，另查獲之玻璃球管、吸管各一支，亦不能據以認定被告有施用安非他命之犯
    行，原審未加詳查認定被告有施用第二級毒品之犯行，依毒品危害防制條例第二
    十條規定未經法院裁定送觀察勒戒之程序，檢察官不得對之逕行起訴，而依刑事
    訴訟法第三百零三條第一款諭知本件公訴不受理判決，惟本件被告係犯持有第二
    級毒品罪，而非施用第二級毒品罪，原審判決之認定即有未當，檢察官上訴意旨
    據此指摘原審判決不當，其上訴為有理由，應由本院將原審判決撤銷，為顧及審
    級利益，並發回台灣台中地方法院更為審理。
二、據上論斷，應依刑事訴訟法第三百六十九條第一項後段，判決如主文。
本案經檢察官乙○○到庭執行職務。
中      華      民      國　  九十一     年      三       月   二十六   日
                                   臺灣高等法院臺中分院刑事第三庭
                                         審判長法　官  劉　連　星
                                               法　官  廖  柏　基
                                               法　官  胡  忠  文
右正本證明與原本無異。
不得上訴。
                                               書記官  李  妍  嬅
中      華      民      國　  九十一     年      三       月   二十六   日
                                                              　　　　　Ｆ
